【裁判字號】    97,訴,2065
【裁判日期】    971229
【裁判案由】    違反毒品危害防制條例
【裁判全文】
臺灣臺南地方法院刑事判決              97年度訴字第2065號
公  訴  人  臺灣台南地方法院檢察署檢察官
被      告  甲○○
上列被告因違反毒品危害防制條例案件，經檢察官提起公訴（97
年度營毒偵字第313號、97年度營毒偵字第386號、97年度撤緩毒
偵字第154號），被告就被訴事實為有罪之陳述，經本院合議庭
裁定由受命法官獨任行簡式審判程序，本院判決如下：
    主  文
甲○○犯如附表所示之罪，均累犯，各處如附表所示之刑，應執
行有期徒刑貳年陸月。
    事  實
一、甲○○於民國（下同）90年間，因施用第一級毒品案件，經
    臺灣臺南地方法院檢察署檢察官提起公訴（90年度毒偵字第
    807號）並聲請強制戒治（90年度聲戒字第549號），經本院
    以90年度毒聲字第2031號裁定，令入戒治處所施以強制戒治
    ，於91年10月17日停止強制戒治並交付保護管束，於92年1
    月7日保護管束期滿未經撤銷，視為強制戒治執行完畢，刑
    責部分，則經本院於91年1月14日以90年度訴字第1257判處
    有期徒刑8月確定。嗣於94年間，復因施用第一級毒品案件
    ，經本院於95年3月17日以94年度訴字第1494號處有期徒刑
    10月確定，於96年2月27日縮短刑期執行完畢。
二、詎甲○○仍不知悔改，於上開有期徒刑及強制戒治執行完畢
    後5年內，分別於附表所示時、地，施用第1級毒品海洛因計
    4次。嗣於附表所示之時、地為警查獲。
三、案經臺南縣警察局新營分局報告臺灣臺南地方法院檢察署檢
    察官偵查後提起公訴。
    理  由
壹、程序事項：
  一訊之被告甲○○對於被訴之犯罪事實均坦承不諱，並當庭表
    示認罪，而經本院裁定以簡式審判程序加以審理，則依據刑
    事訴訟法第273條之2、同法第159條第2項之規定，不適用傳
    聞法則有關限制證據能力之相關規定，合先敘明。
  二按觀察、勒戒或強制戒治執行完畢後，5年內再犯毒品危害
    防制條例第10條之罪者，檢察官應依法追訴，同條例第23條
    第2項定有明文。查被告有如事實欄一所載之毒品觀察勒戒
    、強制戒治紀錄，被告前因施用毒品案件，經臺灣臺南地方
    法院檢察署檢察官提起公訴（公訴部份，經上開法院以90年
    度訴字第1257號判決判處有期徒刑8月確定）並聲請強制戒
    治（90年度聲戒字第549號），經本院以90年度毒聲字第
    2031 號裁定，令入戒治處所施以強制戒治，於91年10月17
    日停止強制戒治並交付保護管束，於92年1月7日保護管束期
    滿未經撤銷，視為強制戒治執行完畢等情，有臺灣高等法院
    被告前案紀錄表一份在卷為憑。是被告於強制戒治執行完畢
    後5年內再犯毒品危害防制條例之罪，即應依法追訴、審理
    。
貳、實體事項：
  一按海洛因經注射入人體後，約百分之80於24小時內自尿中排
    出，一般而言，尿液中能否驗出嗎啡陽性反應與其投與量、
    投與途徑、採尿時間、個人體質及檢驗方法之靈敏度有關，
    國外曾有文獻報導注射六毫克之海洛因鹽酸鹽，其代謝物嗎
    啡之平均可檢出時限約為26小時，業經行政院衛生署藥物食
    品檢驗局分別於81年9月8日以（81）藥檢壹字第8114885號
    函述明此旨綦詳。
  二上開犯罪事實，有下列事證足資證明：
    (一)關於附表編號一之犯罪事實：
      訊據被告對此部分之犯行，業於警詢、偵查、本院審理時
      坦承不諱，其餘證據詳如附表編號一之「本院認定事實所
      憑之積極證據」一欄所載，與被告此部分之自白互核相符
      。從而，被告之自白應係出於真實，可採為認定事實之基
      礎。揆諸前開說明，足認被告確有於96年7月8日下午2時
      45分（為警採尿時間）往前回溯26小時內之某時施用第一
      級毒品海洛因1次之事實，要可認定。
    (二)關於附表編號二之犯罪事實：
      訊據被告對此部分之犯行於警詢、偵查、本院審理時均坦
      承不諱，其餘證據詳如附表編號二之「本院認定事實所憑
      之積極證據」一欄所載，與被告此部分之自白互核相符。
      從而，被告之自白應係出於真實，可採為認定事實之基礎
      。揆諸前開說明，足認被告確有於96年6月4日下午3時15
      分（為警採尿時間）往前回溯26小時內之某時施用第一級
      毒品海洛因1次之事實，要可認定。
    (三)關於附表編號三之犯罪事實：
      訊據被告對此部分之犯行於警詢、偵查、本院審理時均坦
      承不諱，其餘證據詳如附表編號三之「本院認定事實所憑
      之積極證據」一欄所載，與被告此部分之自白互核相符。
      從而，被告之自白應係出於真實，可採為認定事實之基礎
      。揆諸前開說明，足認被告確有於97年7月6日上午11 時
      45分（為警採尿時間）往前回溯26小時內之某時施用第一
      級毒品海洛因1次之事實，要可認定。
    (四)關於附表編號四之犯罪事實：
      訊據被告對此部分之犯行於偵查、本院審理時均坦承不諱
      ，其餘證據詳如附表編號四之「本院認定事實所憑之積極
      證據」一欄所載，與被告此部分之自白互核相符。從而，
      被告之自白應係出於真實，可採為認定事實之基礎。揆諸
      前開說明，足認被告確有於97年8月15日上午11時（為警
      採尿時間）往前回溯26小時內之某時施用第一級毒品海洛
      因1次之事實，要可認定。
  三綜上所述，本案事證明確，被告之犯行堪以認定，應依法論
    科。
參、論罪科刑：
  一按海洛因依毒品危害防制條例第2條第2項第1款規定屬第一
    級毒品，核被告各次所為，均係犯同條例第10條第1項之施
    用第一級毒品罪，其持有第一級毒品海洛因為施用第一級毒
    品海洛因之階段行為，不另論罪。
  二被告先後施用第一級毒品海洛因計4次之犯行，犯意各別，
    應分論併罰。
  三再查，被告甲○○有事實一所示之前科紀錄，此有臺灣高等
    法院被告前案紀錄表、臺灣臺南地方法院檢察署刑案資料查
    註紀錄表各一份附卷可稽，其於有期徒刑執行完畢後，五年
    以內再犯本件4次有期徒刑以上刑之罪，俱為累犯，均應依
    刑法第47條之規定加重其刑。
  四茲審酌被告前曾因施用毒品經送觀察勒戒及強制戒治處分執
    行完畢後，猶仍不思戒絕毒癮、革除惡習，顯未能深切悔改
    並記取教訓，惟念及被告施用毒品之犯行，在本質上乃屬自
    我戕害身心健康之行為，以及被告犯後尚知坦承犯行，態度
    良好等一切情狀，爰量處如主文所示之宣告刑，以資懲戒。
據上論斷，應依刑事訴訟法第273條之1第1項、第299條第1項前
段，毒品危害防制條例第10條第1項，刑法第11條前段、第47條
第1項、第51條第5款，判決如主文。
本案經檢察官陳明進偵查後提起公訴，檢察官周盟翔到庭執行職
務。
中    華    民    國    97    年    12    月    29    日
                  刑事第八庭    法  官  洪士傑
以上正本證明與原本無異。
如不服本判決，應於本判決送達後10日內，向本院提出上訴書狀
，並應敘述具體理由。如未敘述上訴理由者，應於上訴期間屆滿
後20日內向本院補提理由書狀（均須按他造當事人之人數附繕本
）「切勿逕送上級法院」。
                                書記官  王政煌
中    華    民    國    97    年    12    月    30    日
附錄法條
毒品危害防制條例第10條
施用第一級毒品者，處 6 月以上 5 年以下有期徒刑。
施用第二級毒品者，處 3 年以下有期徒刑。
附表
┌──┬────────┬──────┬───────┬───────┬───┬────────┬─────┬───┐
│編號│    施用時間    │  施用地點  │施用方式/毒品 │為警查獲時、地│尿液檢│本院認定事實所憑│ 所犯法條 │宣告刑│
│    │    （民國）    │            │              │              │驗結果│之積極證據      │          │      │
├──┼────────┼──────┼───────┼───────┼───┼────────┼─────┼───┤
│ 一 │96年7月8日下午2 │臺南縣新營市│以針筒注射手臂│於96年7月8日上│嗎啡陽│(一)臺南縣警察局新│毒品危害防│8月   │
│    │時45分（為警採尿│民榮里和平路│方式，施用第一│午11時許，在臺│性    │  營分局民治派出│制條例第10│      │
│    │時間）往前回溯26│32巷18號住處│級毒品海洛因1 │南縣新營市育德│      │  所採取尿液編號│條第1項   │      │
│    │小時內之某時    │            │次            │街與民治路交岔│      │  對照表（南縣營│          │      │
│    │                │            │              │路口，因行跡可│      │  警偵字第      │          │      │
│    │                │            │              │疑為警攔查，經│      │  0000000000號卷│          │      │
│    │                │            │              │其同意後，於同│      │  第6頁）       │          │      │
│    │                │            │              │日下午2時45分 │      │(二)正修科技大學超│          │      │
│    │                │            │              │採集其尿液送驗│      │  微量研究科技中│          │      │
│    │                │            │              │查獲。        │      │  心檢驗報告（南│          │      │
│    │                │            │              │              │      │  縣營警偵字第  │          │      │
│    │                │            │              │              │      │  0000000000號卷│          │      │
│    │                │            │              │              │      │  第7頁）       │          │      │
│    │                │            │              │              │      │(三)被告甲○○於96│          │      │
│    │                │            │              │              │      │  年7月8日之警詢│          │      │
│    │                │            │              │              │      │  筆錄（南縣營警│          │      │
│    │                │            │              │              │      │  偵字第        │          │      │
│    │                │            │              │              │      │  0000000000號第│          │      │
│    │                │            │              │              │      │  2至3頁）      │          │      │
│    │                │            │              │              │      │(四)被告甲○○於96│          │      │
│    │                │            │              │              │      │  年8月29日之偵 │          │      │
│    │                │            │              │              │      │  查筆錄（96年度│          │      │
│    │                │            │              │              │      │  營毒偵字第346 │          │      │
│    │                │            │              │              │      │  號卷第8頁）   │          │      │
│    │                │            │              │              │      │(五)被告甲○○於97│          │      │
│    │                │            │              │              │      │  年12月15日之審│          │      │
│    │                │            │              │              │      │  判筆錄（本院卷│          │      │
│    │                │            │              │              │      │  第31至40頁）  │          │      │
├──┼────────┼──────┼───────┼───────┼───┼────────┼─────┼───┤
│ 二 │97年6月4日下午3 │臺南市地區不│以針筒注射方式│警方於97年6月4│嗎啡、│(一)正修科技大學超│毒品危害防│8月   │
│    │時15分（為警採尿│詳公廁內    │，施用第一級毒│日下午1時30分 │可待因│  微量研究科技中│制條例第10│      │
│    │時間）往前回溯26│            │品海洛因1次   │許，持搜索票前│陽性  │  心檢驗報告（南│條第1項   │      │
│    │小時內之某時    │            │              │往梁峻栩 (涉嫌│      │  縣營警偵字第  │          │      │
│    │                │            │              │違反毒品危害防│      │  0000000000號卷│          │      │
│    │                │            │              │制條例罪部分，│      │  第23頁）      │          │      │
│    │                │            │              │另經提起公訴) │      │(二)臺南縣警察局新│          │      │
│    │                │            │              │位於臺南縣新營│      │  營分局民治派出│          │      │
│    │                │            │              │市○○路161之2│      │  所採取尿液編號│          │      │
│    │                │            │              │住處搜索時，當│      │  對照表（南縣營│          │      │
│    │                │            │              │場查扣海洛因3 │      │  警偵字第      │          │      │
│    │                │            │              │包、注射針筒1 │      │  0000000000號卷│          │      │
│    │                │            │              │支（皆另案扣於│      │  第25頁）      │          │      │
│    │                │            │              │梁峻栩涉嫌毒品│      │(三)被告甲○○於97│          │      │
│    │                │            │              │案）等物，因沈│      │  年6月4日之警詢│          │      │
│    │                │            │              │宜昌亦於現場，│      │  筆錄（南縣營警│          │      │
│    │                │            │              │經其同意後，於│      │  偵字第        │          │      │
│    │                │            │              │同日下午3時15 │      │  0000000000號第│          │      │
│    │                │            │              │分採集其尿液，│      │  1至4頁）      │          │      │
│    │                │            │              │經送驗後查獲。│      │(四)被告甲○○於97│          │      │
│    │                │            │              │              │      │  年8月15日之偵 │          │      │
│    │                │            │              │              │      │  查筆錄（97年度│          │      │
│    │                │            │              │              │      │  營毒偵字第313 │          │      │
│    │                │            │              │              │      │  號卷第13頁）  │          │      │
│    │                │            │              │              │      │(五)被告甲○○於97│          │      │
│    │                │            │              │              │      │  年12月15日之審│          │      │
│    │                │            │              │              │      │  判筆錄（本院卷│          │      │
│    │                │            │              │              │      │  第31至40頁）  │          │      │
├──┼────────┼──────┼───────┼───────┼───┼────────┼─────┼───┤
│ 三 │97年7月6日上午11│臺南縣新營市│以針筒注射方式│於97年7月6日上│嗎啡陽│(一)正修科技大學超│毒品危害防│8月   │
│    │時45分（為警採尿│某路邊停放之│，施用第一級毒│午11時30分許，│性    │  微量研究科技中│制條例第10│      │
│    │時間）往前回溯26│自小客車內  │品海洛因1次   │警方在新營市民│      │  心檢驗報告（南│條第1項   │      │
│    │小時內之某時    │            │              │權路、中華路交│      │  縣營警偵字第  │          │      │
│    │                │            │              │岔路口，因精神│      │  0000000000號卷│          │      │
│    │                │            │              │萎靡，為警方發│      │  第7頁）       │          │      │
│    │                │            │              │覺可疑予以攔查│      │(二)臺南縣警察局新│          │      │
│    │                │            │              │，警方經其同意│      │  營分局民治派出│          │      │
│    │                │            │              │後，於同日上午│      │  所採取尿液編號│          │      │
│    │                │            │              │11時45分採集其│      │  對照表（南縣營│          │      │
│    │                │            │              │尿液，經送驗後│      │  警偵字第      │          │      │
│    │                │            │              │查獲。        │      │  0000000000號卷│          │      │
│    │                │            │              │              │      │  第9頁）       │          │      │
│    │                │            │              │              │      │(三)被告甲○○於97│          │      │
│    │                │            │              │              │      │  年7月6日之警詢│          │      │
│    │                │            │              │              │      │  筆錄（南縣營警│          │      │
│    │                │            │              │              │      │  偵字第        │          │      │
│    │                │            │              │              │      │  0000000000號第│          │      │
│    │                │            │              │              │      │  2至3頁）      │          │      │
│    │                │            │              │              │      │(四)被告甲○○於97│          │      │
│    │                │            │              │              │      │  年8月15日之偵 │          │      │
│    │                │            │              │              │      │  查筆錄（97年度│          │      │
│    │                │            │              │              │      │  營毒偵字第313 │          │      │
│    │                │            │              │              │      │  號卷第14頁）  │          │      │
│    │                │            │              │              │      │(五)被告甲○○於97│          │      │
│    │                │            │              │              │      │  年12月15日之審│          │      │
│    │                │            │              │              │      │  判筆錄（本院卷│          │      │
│    │                │            │              │              │      │  第31至40頁）  │          │      │
├──┼────────┼──────┼───────┼───────┼───┼────────┼─────┼───┤
│ 四 │97年8月15日上午 │不詳        │以不詳方式施用│於97年8月15日 │嗎啡、│(一)臺灣臺南地方法│毒品危害防│8月   │
│    │11時（為警採尿時│            │第一級毒品海洛│上午11時，因毒│可待因│  院檢察署採尿交│制條例第10│      │
│    │間）往前回溯26小│            │因1次         │品案件至臺灣臺│陽性  │  辦單（97年度營│條第1項   │      │
│    │時內之某時      │            │              │南地方法院檢察│      │  毒偵字第313號 │          │      │
│    │                │            │              │署接受偵訊時，│      │  卷第16頁）    │          │      │
│    │                │            │              │坦承有吸食第一│      │(二)臺灣檢驗科技股│          │      │
│    │                │            │              │級毒品海洛因，│      │  份有限公司濫用│          │      │
│    │                │            │              │經其同意後，於│      │  藥物尿液檢驗報│          │      │
│    │                │            │              │地檢署法警室採│      │  告（97年度營毒│          │      │
│    │                │            │              │集其尿液檢體送│      │  偵字第313號卷 │          │      │
│    │                │            │              │驗，經送驗後查│      │  第18至19頁）  │          │      │
│    │                │            │              │獲。          │      │(三)被告甲○○於97│          │      │
│    │                │            │              │              │      │  年8月15日之偵 │          │      │
│    │                │            │              │              │      │  查筆錄（97年度│          │      │
│    │                │            │              │              │      │  營毒偵字第313 │          │      │
│    │                │            │              │              │      │  號卷第14頁）  │          │      │
│    │                │            │              │              │      │(四)被告甲○○於97│          │      │
│    │                │            │              │              │      │  年12月15日之審│          │      │
│    │                │            │              │              │      │  判筆錄（本院卷│          │      │
│    │                │            │              │              │      │  第31至40頁）  │          │      │
└──┴────────┴──────┴───────┴───────┴───┴────────┴─────┴───┘


司法院資訊處製作；財團法人民間司法改革基金會備份。
